---
title : Explicación de Indice de granos de café a partir de un modelo de regresión lineal bayesiano
subtitle : Inferencia II
author : Ignacio Acosta, Valentina Caldiroli , Mauro Loprete
date : 26 de Noviembre
output :
  xaringan::moon_reader:
   css : ["xaringan-themer.css","sydney.css"]
   lib_dir : libs
   includes:
    after_body: insert-logo.html
   nature :
     ratio : "16:9"
     highlightStyle: github
     slideNumberFormat: '%current%'
     highlightLines: true
     countIncrementalSlides: false
---

```{r setup, include=F , warning = F }

options(htmltools.dir.version = FALSE)
if(!require(pacman)) {install.packages("pacman")}
pacman::p_load(
    xaringanthemer,
    here,
    tidytable,
    knitr,
    kableExtra,
    stringr,
    rstanarm,
    data.table,
    ggplot2,
    magrittr,
    ggcorrplot,
    bayesplot,
    viridis,
    hrbrthemes,
    ggridges,
    rlang,
    e1071,
    fastDummies,
    tidyselect
)

# Configuración del tema Xaringan:

style_duo_accent(
   primary_color = "#A200FF",
   secondary_color = "#F3029B",
   header_font_google = google_font("Titillium Web", "600"),
   text_font_google   = google_font("Crimson Pro", "300", "300i"),
   code_font_google   = google_font("IBM Plex Mono"),
   base_font_size = "22px",
   text_font_size = "1rem",
   footnote_font_size = "0.6em",
   header_h1_font_size = "2rem",
   header_h2_font_size = "1.70rem",
   header_h3_font_size = "1.5rem",
)


xaringanExtra::use_panelset()

# Datos : 

fread(
  here(
    "data",
    "coffee.csv"
  )
) %>%
select.(
  V1,
  country_of_origin,
  company,
  species,
  number_of_bags,
  in_country_partner,
  grading_date,
  owner_1,
  variety,
  processing_method,
  aroma,
  flavor,
  aftertaste,
  acidity,
  body,
  balance,
  uniformity,
  clean_cup,
  sweetness,
  cupper_points,
  total_cup_points,
  moisture,
  color,
  quakers,
  expiration
) %>%
mutate.(
    across.(
        where(is.character),
        ~ as.factor(.x)
    )
) %>%
assign(
    "data",
    .,
    envir = .GlobalEnv
)


load(
  here::here(
    "output",
    "Modelo1.RData"
  )
)
```

class: header_background
# Diagrama

### - Análisis descriptivo
### - Formulación del modelo
### - Primeros resultados

---
class: inverse,middle
# Análisis descriptivo
---

class: header_background 

# Metadatos

.scroll-box-20[

```{r,echo = FALSE}
tidytable(
  Variable = names(data),
  Tipo = map_chr.(data,class),
  Descripcion = c(
        "Indice",
        "Ciudad de origen",
        "Compañia",
        "Especies de grano de café",
        "Número de sacos cosechados",
        "Filial del país",
        "Fecha de calificación",
        "Primer propietario",
        "Variedad de grano",
        "Método de procesamiento",
        "Puntuación de aroma del revisor en una escala del 1 al 10",
        "Puntuación de sabor del revisor en una escala del 1 al 10",
        "Puntuación de regusto del revisor en una escala del 1 al 10",
        "Puntuación de acidez del revisor en una escala del 1 al 10",
        "Puntuación de cuerpo del revisor en una escala del 1 al 10",
        "Puntuación de balance del revisor en una escala del 1 al 10",
        "Puntuación de uniformidad del revisor en una escala del 1 al 10",
        "Puntuación de transparencia de la taza del revisor en una escala del 1 al 10",
        "Puntuación de dulzura de la taza del revisor en una escala del 1 al 10",
        "Puntuación de ¿Comprensión? del revisor en una escala del 1 al 10",
        "Suma del puntaje de revisores",
        "Porcentaje de humedad de Green Analysis",
        "-",
        "Granos de café que no se vuelven marrón cuando se tuestan",
        "Vencimiento"
    )
) %>%
mutate.(
  Tipo = case_when.(
    Tipo == "integer" ~ "Númerica",
    Tipo == "numeric" ~ "Númerica",
    Tipo == "factor" ~ "Categoríca"
  )
) %>%
kbl() %>% 
kable_material(
    c(
        "striped",
        "hover"
    )
) %>% 
kable_styling(
  font_size = 12
)
```
]

---

class: header_background

# Objetivo : 

### Queremos explicar la puntuación por copa total con un modelo de regresión lineal desde un enfoque Bayesiano.

#### Primero, analizaremos las variables incluidas en nuestra tabla de datos. 

#### Luego una simple inspección, notamos que muchas de las varaibles categorícas no eran de importancia, fecha de vencimiento, compañia,etc.


---

class: header_background

# Medidas univariadas


.scroll-box-20[
```{r,echo = FALSE} 

data %>%
    summarise.(
        across.(
            c(
                where(is.numeric),
                - V1
            ),
            .fns = list(
                Minimo = ~ round(
                  min(
                    .x,
                    na.rm = TRUE
                  ),
                  2
                ),
                Media = ~ round(
                  mean(
                    .x,
                    na.rm = TRUE
                  ),
                  2
                ),
                Mediana = ~ round(
                  median(
                    .x,
                    na.rm = TRUE
                  ),
                  2
                ),
                Maximo = ~ round(
                  max(
                    .x,
                    na.rm = TRUE
                  ),
                  2
                ),
                Faltantes = function(x) {
                  round(
                      (
                      sum(is.na(x)) / nrow(.)
                    ) * 100,
                    2
                  )
                },
                Outliers = function(x) {
                  Q1 = quantile(x, probs = 0.25,na.rm = TRUE)
                  Q3 = quantile(x,probs = 0.75,na.rm = TRUE)
                  RI = Q3 - Q1
                  n_ef = sum(!is.na(x))
                  round(
                      100*(
                      sum(
                        x < Q1 - 1.5*RI | x > Q3 + 1.5*RI,
                        na.rm = TRUE
                      )
                    )/n_ef,
                    2
                  )
                },
                Asimetria = function(x) {
                  
                  if(skewness(x,na.rm = T) > 0) {
                    "Positiva"
                  } else if (skewness(x,na.rm = T) < 0) {
                     "Negativa"
                  } else {
                     "Indeterminada"
                  }

                }
            ),
            .names = "{.fn}-{.col}"
        )
    ) %>%
    pivot_longer.(
        names_to = "statVar",
        values_to = "statVal"
    ) %>%
    mutate.(
        stat = str_split(
            statVar,
            "-",
            simplify = TRUE
        )[, 1],
        Variable = str_split(
            statVar,
            "-",
            simplify = TRUE
        )[, 2],
        .keep = "unused"
    ) %>%
    pivot_wider.(
        names_from = "stat",
        values_from = "statVal"
    ) %>%
    mutate.(
      across.(
        .cols = -c(
          Variable,
          Asimetria
        ),
        format,
        digits = 2,
        nsmall = 0
      )
    ) %>%
    relocate.(
      Minimo,
      Media,
      Mediana,
      Maximo,
      Faltantes,
      Outliers,
      Asimetria,
      .after = Variable
    ) %>%
    set_names(
      c(
        "Variable",
        "Min",
        "Media",
        "Mediana",
        "Máx",
        "Faltantes %",
        "Outliers %",
        "Asimetría"
      )
    ) %>%
    kbl() %>%
    kable_material(
        c(
            "striped",
            "hover"
        )
    ) %>% 
    kable_styling(
    font_size = 12
    )
```
]

---
class: header_background

# Visualizaciones 

.panelset[
.panel[.panel-name[Tipo de especie]
.center[
```{r,warning = F,message = F,echo = F,fig.pos = "H",out.width = "40%",dpi = 170,fig.retina = 2}
data %>%
    ggplot(
        aes(
            x = total_cup_points,
            y = species,
            fill = species
        )
    ) + 
    geom_density_ridges2() +
    theme_ipsum() + 
    labs(
        x = "total_cup_points",
        y = "",
        color = "species"
    ) + 
    scale_fill_viridis(
        discrete = TRUE
    ) +
    scale_color_viridis(
        discrete = TRUE
    ) +
    theme_ridges(
        grid = FALSE
    ) +
    theme(
        legend.position = "none"
    )
```
]
]
.panel[.panel-name[Tipo de proceso]
.center[
```{r,warning = F,message = F,echo = F,fig.pos = "H",out.width = "40%",dpi = 170,fig.retina = 2}
data %>%
    ggplot(
        aes(
            x = total_cup_points,
            y = processing_method,
            fill = processing_method
        )
    ) + 
    geom_density_ridges2() +
    theme_ipsum() + 
    labs(
        x = "total_cup_points",
        y = "",
        color = "processing_method"
    ) + 
    scale_fill_viridis(
        discrete = TRUE
    ) +
    scale_color_viridis(
        discrete = TRUE
    ) +
    theme_ridges(
        grid = FALSE
    ) +
    theme(
        legend.position = "none"
    )
```
]
]
.panel[.panel-name[Color]
.center[
```{r,warning = F,message = F,echo = F,fig.pos = "H",out.width = "40%",dpi = 170,fig.retina = 2}
data %>%
    ggplot(
        aes(
            x = total_cup_points,
            y = color,
            fill = color
        )
    ) + 
    geom_density_ridges2() +
    theme_ipsum() + 
    labs(
        x = "total_cup_points",
        y = "",
        color = "color"
    ) + 
    scale_fill_viridis(
        discrete = TRUE
    ) +
    scale_color_viridis(
        discrete = TRUE
    ) +
    theme_ridges(
        grid = FALSE
    ) +
    theme(
        legend.position = "none"
    )
```
]
]
.panel[.panel-name[Mapa de correlación]
.center[
```{r,warning = F,message = F,echo = F,fig.pos = "H",out.width = "40%",dpi = 170,fig.retina = 2}
data %>%
    select.(
        where(is.numeric),
        -V1
    ) %>%
    cor(use = "complete.obs") %>%
    ggcorrplot(
        hc.order = TRUE,
        type = "upper",
        outline.col = "white",
        method = "circle"
    ) +
    scale_fill_gradient2(
        limits = c(-1, 1),
        low = "#A50303",
        high = "#250455"
    )
```
]
]
]

---

class: inverse,middle
# Creación del primer modelo

---

class: header_background

# Selección de variables

Una vez hecho el análisis descriptivo, definimos un modelo completo con todas las
variables númericas, además de las variables categorícas como Especie, Método de procesamiento y color.

Al modelo completo le aplicamos el método de selección a pasos *stepWise* en base al AIC.

Las variables que fuerón incluidas en el modelo fuerón : 

- aroma, flavor, aftertaste
- acidity, body balance
- clean cup sweetnes cupper points


---

class: header_background

# Resumen del modelo


.scroll-box-20[
```{r,echo = FALSE}
data %>%
dummy_columns(
  select_columns = c(
      "species",
      "processing_method",
      "color"
    ),
  remove_first_dummy = TRUE,
  ignore_na = TRUE,
  remove_selected_columns = TRUE
) %>%
mutate.(
  across.(
    .cols = c(
      starts_with("species_"),
      starts_with("processing_method_"),
      starts_with("color_")
    ),
    ~ replace_na.(.x,0)
  )
) %>%
set_names(
  stringr::str_trim(
    names(.),
    side = "both"
  )
) %>%
rename_with.(
  ~ tolower(
    gsub(
      "-",
      "_",
      gsub(
        " ",
        "_",
        gsub(" / ","_",.x)
      )
    )
  )
) %>%
mutate.(
  quakers = replace_na.(
    quakers,
    0
  )
) %>%
select.(
  -c(
    starts_with("altitude")
  )
) %>%
  assign(
    "data_modelo",
    .,
    envir = .GlobalEnv
  )

lm(
  total_cup_points ~ species_robusta + 
    processing_method_other +
    processing_method_pulped_natural_honey + 
    processing_method_semi_washed_semi_pulped +
    processing_method_washed_wet +
    color_bluish_green + 
    color_green + 
    color_none +
    species_robusta + 
    number_of_bags + 
    aroma + 
    flavor + 
    aftertaste + 
    acidity + 
    body + 
    balance + 
    uniformity + 
    clean_cup + 
    sweetness + 
    cupper_points + 
    moisture + 
    quakers + 
    country_of_origin,
    data = na.omit(data_modelo)
) %>%
step(
  direction = "both",
  trace = FALSE
) %>%
assign(
  "modelo",
  .,
  envir = .GlobalEnv
)
library(broom)
tidy(modelo) %>%
kbl() %>%
kable_material(
    c(
        "striped",
        "hover"
    )
) %>% 
kable_styling(
    font_size = 12
)
```
]

---

class: inverse,middle
# Modelado Bayesiano

---

class: header_background

# Creación del modelo y convergencia

Además de probar con diferentes prioris para el intercepto y en base a la salida del modelo clasico,
decidimos dejarlo como una normal estandar, utilizamos el algortimo sampling con 10000 iteraciones.

.panelset[
.panel[.panel-name[Creación del modelo]

```{r,eval = FALSE}
stan_glm(
    formula(modelo),
    data = data_modelo,
    chains = 4,
    family = gaussian(),
    iter = 10000,
    seed = 100
)
```
```{r,echo = F}
formula(modelo)
```


]
.panel[.panel-name[Prioris]
.scroll-box-16[
```{r,echo = FALSE}
prior_summary(Modelo1)
```
]
]
.panel[.panel-name[Convergencia]

.scroll-box-16[

```{r,echo = F}
summary(Modelo1)
```
]
]
]

---

class: header_background

# Primeros resultados

.panelset[
.center[
.panel[.panel-name[Desidad posterior]
.center[
```{r,warning = F,message = F,echo = F,fig.pos = "H",out.width = "40%",dpi = 170,fig.retina = 2}
pred <- posterior_predict(Modelo1,draws = 1000)

ppc_dens_overlay(data$total_cup_points, pred)
```
]
]
]
.panel[.panel-name[Estimaciones]


.scroll-box-16[
```{r,echo = F}
broom.mixed::tidy(Modelo1,conf.int = TRUE) %>%
mutate.(
  across.(
    where(is.numeric),
    ~ round(.x,4)
  )
) %>%
kbl() %>%
kable_material(
    c(
        "striped",
        "hover"
    )
) %>% 
kable_styling(
    font_size = 12
)
```
]

]

.panel[.panel-name[Intervalos de credibilidad]

.center[
```{r,warning = F,message = F,echo = F,fig.pos = "H",out.width = "40%",dpi = 170,fig.retina = 2}
mcmc_intervals(Modelo1 , prob_outer  = 0.95)
```
]
]
]


---

class: header_background

# Validación

.panelset[
.panel[.panel-name[Mediana]
.center[

```{r,warning = F,message = F,echo = F,fig.pos = "H",out.width = "40%",dpi = 170,fig.retina = 2}
color_scheme_set("purple")
pp_check(
  Modelo1,
  plotfun = "stat",
  stat = "median"
)
```

]
]

.panel[.panel-name[Desvío]

.center[
```{r,warning = F,message = F,echo = F,fig.pos = "H",out.width = "40%",dpi = 170,fig.retina = 2}
color_scheme_set("purple")
pp_check(
  Modelo1,
  plotfun = "stat",
  stat = "sd"
)
```

]

]
]


---
class: header_background

# Siguientes pasos 

### - Ver que otros estadísticos nos pueden ayudar al diagnostico
### - Ver relación lineal 'perfecta'